臺灣臺南地方法院臺南簡易庭小額民事判決
111年度南小字第1729號
原      告  金禾千  
被      告  林勳煜  
上列當事人間因侵權行為損害賠償事件，本院判決如下：
    主  文
原告之訴駁回。
訴訟費用新臺幣1,000元由原告負擔。
    理  由
一、按原告之訴，依其所訴之事實，在法律上顯無理由，且不得
    補正者，法院得不經言詞辯論，逕以判決駁回原告之訴，民
    事訴訟法第249 條第2 項第2 款定有明文。
二、原告起訴主張
　　被告為本院民事庭法官，前審理原告與訴外人吳信模間之本
    院111 年度訴字第723 號侵權行為損害賠償案件，該案經於
    民國111 年10月7 日（日期下以「00.00.00」格式）宣判後
    （判決原告部分勝訴），將裁判書內文載有原告住址（如附
    表「○○路○○○巷○○」部分，為免原告爭執，就原判決記載住
    址以○表示）之裁判書全文上傳「司法院法學資料檢索系統
    」，已違反個人資料保護法規定，爰依同法第28條規定之賠
    償計算方法，依民法第184 、195 條規定，請求被告賠償新
    臺幣10萬元及自起訴狀繕本送達翌日起按週年利率百分之五
    計算之利息。
三、本件逕駁回原告之訴之理由
　㈠本件依原告起訴意旨，係認附表所示之裁判書於「司法院法
    學資料檢索系統」時，未將判決書內記載吳信模臉書貼文內
    有原告住處路巷名稱地址（註：為不完整地址）遮掩，認被
    告有違反個人資料保護法規定行為，而對被告請求損害賠償
    。
　㈡然以，法官就承審案件關於裁判書之職務權責，僅至製作裁
    判書原本及其後之宣判與交付原本，就交付原本後之裁判書
    正本製作寄發與裁判書上傳「司法院法學資料檢索系統」，
    均非法官承辦業務範圍，而「司法院法學資料檢索系統」更
    非承審法官所主管或維護之電腦程式，是原告認該檢索系統
    公開刊載之判決書涉有違反個人資料保護法而侵害其權益，
    應以該系統主管或維護機關為起訴對象，是其以承審法官為
    被告，在法律上顯無理由，且不得補正，核屬民事訴訟法第
    249 條第2 項第2 款規定之得逕行駁回起訴事由，爰依同條
    規定，不經言詞辯論，逕行駁回原告之訴。
　㈢另依原告主張事實，經檢視原告所稱各該裁判書，其內文雖
    確載有「○○路○○○巷○○」文字，惟比對原告地址，該地址記
    載仍有缺漏，是該地址除非完整地址外，上開裁判書記載該
    等文字係因應原告主張內容所為之相關訴訟標的與訟爭範圍
    之說明，本有記載之必要性，且依各該判決整體意旨，如非
    閱覽該案全案卷宗，亦難知悉判決所載原告引述之「假神尊
    車庫沒關啊！要小心，○○路○○○巷○○…跟管區派出所通報一下
    」之確實含意，或因此查知該地址為原告住處，是上開記載
    雖未遮掩，惟是否構成違反個人資料保護法之情形，客觀上
    亦非無疑，附此敘明。
四、訴訟費用額
　  本件訴訟費用額，依民事訴訟法第436條之19第1 項規定，
    依後附計算書確定如主文第2 項所示金額。　　
中　　華　　民　　國　　111 　年　　12　　月　　23　　日
  　　　　　　　　臺灣臺南地方法院臺南簡易庭　　　　　
                                  法  官　陳世旻
附表:    臺灣臺南地方法院民事判決 111年度訴字第723號 原      告  金禾千   被      告  吳信模 上列當事人間請求侵權行為損害賠償等事件，本院於民國111年9月14日言詞辯論終結，判決如下：       主  文 被告應給付原告新臺幣壹萬元，及自民國一百十一年八月十六日起至清償日止，按週年利率百分之五計算之利息。 原告其餘之訴駁回。 訴訟費用由被告負擔百分之三，餘由原告負擔。 本判決第一項得假執行。但被告如以新臺幣壹萬元為原告預供擔保，得免為假執行。     事實及理由 二、原告起訴主張略以：   ㈡…〔各別金額如附表一、二所示；另原告主張被告在臉書張貼「假神尊車庫沒關啊!要小心，○○路○○○巷○○…跟管區派出所通報一下」，並請求被告賠償4萬元部分(即起訴狀附表二編號6)，因前已提起訴訟並經本院110年度南小更一字第2號判決駁回確定在案，應為既判力效力所及，故另行以裁定駁回此部分之起訴〕，並刪除如附表一所示之網路影片等語。   臺灣臺南地方法院民事裁定 111年度訴字第723號 原      告  金禾千   被      告  吳信模   上列當事人間請求侵權行為損害賠償等事件，本院裁定如下：     主      文 原告之訴駁回。 訴訟費用由原告負擔。     事實及理由 一、原告起訴主張：原告自民國107年6月21日起因擔任演講者而認識被告，嗣發現被告有同性戀傾向而疏離，被告由愛生恨，於其臉書上張貼「假神尊車庫沒關啊!要小心，○○路○○○巷○○…跟管區派出所通報一下。」，已違反個人資料保護法而侵害原告權利，…。  
附錄：訴訟費用計算書（新臺幣）   項        目 金   額 備註 第一審裁判費 1,000元 民事訴訟法第78條 ．訴訟費用，由敗訴之當事人負擔。 合        計 1,000元　  
以上正本證明與原本無異。
如不服本判決，應於送達後20日內，向本院提出上訴狀並表明上
訴理由（依民事訴訟法第436條之24第2項之規定，對於小額程序
之第一審判決提起上訴，非以其違背法令為理由，不得為之），
如於本判決宣示後送達前提起上訴者，應於判決送達後20日內補
提上訴理由書（須附繕本）。　　　　　　　　　
中　　華　　民　　國　　111 　年　　12　　月　　23　　日
　　　　　　　　　            書記官  林怡芳